---
title       : 数据清洗
subtitle    : dplyr 入门
author      : 陆海波
job         : 上海应用技术大学
framework   : io2012        # {io2012, html5slides, shower, dzslides, ...}
highlighter : highlight.js  # {highlight.js, prettify, highlight}
hitheme     : tomorrow      # 
widgets     : [quiz, bootstrap, shiny, interactive, mathjax]  # {mathjax, quiz, bootstrap}
mode        : selfcontained # {standalone, draft}
ext_widgets: {rCharts: [libraries/nvd3]}
github:
  user: hblu
  repo: dplyr
---

<style>
.title-slide {
  background-color: #F1FAFA; /* #EDE0CF; ; #CA9F9D*/
}
</style>

```{r setup, include=FALSE,echo = F, message = F, warning = F, tidy = F}
# make this an external chunk that can be included in any file
library(xtable)
library(reshape2)
library(knitr)
options(width = 100,digits=3)
options(scipen = 200)  ## 去除科学计数法
opts_chunk$set(message = FALSE, eval=TRUE,fig.align = "center", warning = FALSE, comment = NA, dpi = 100, fig.width=6, fig.height=4.5,tidy = FALSE, cache = FALSE, echo=TRUE)

options(xtable.type = 'html')
knit_hooks$set(inline = function(x) {
  if(is.numeric(x)) {
    round(x, getOption('digits'))
  } else {
    paste(as.character(x), collapse = ', ')
  }
})
knit_hooks$set(plot = knitr:::hook_plot_html)
```

## 数据框 (`data.frame`)

<h3>
数据框是一种矩阵形式的数据, 数据框中各列可以是不同类型对的数据.
</h3>

- <h3>每行是一个观测</h3>
- <h3>每列是一个变量</h3>

```{r}
library(nycflights13)
class(flights)
dim(flights)
```

---

```{r, results='asis'}
xtable(head(flights[,1:9], 5))
xtable(head(flights[,10:19], 5))
```

---

## `dplyr` 常用函数

- `filter()` (`slice()`)
- `arrange()`
- `select()` (`rename()`)
- `distinct()`
- `mutate()` (`transmute()`)
- `summarise()`
- `sample_n()` (`sample_frac()`)
- `group_by()`
- `%>%`

---

## 使用 `filter()` 来过滤行

例如, 我们想选择1月1号的所有航班

```{r}
library(dplyr)
filter(flights, month == 1, day == 1)
```

这等价于

```{r, eval=FALSE}
flights[flights$month == 1 & flights$day == 1, ]
```

---

- 选择1月或2月的所有航班

```{r, eval=FALSE}
filter(flights, month == 1 | month == 2)
```

- 如果想按照位置选择行, 可用 `slice()`

```{r}
slice(flights, 1:5)
```

---

## 使用 `arrange()` 对行进行排序

- 按年、月、日对航班进行排序

```{r}
arrange(flights , year, month, day)
```

---

- 使用 `desc()` 对一列以降序排序

```{r}
arrange(flights, desc(dep_delay))
```

--- &vcenter

- 上面代码等价于

```{r, eval=FALSE}
flights[order(flights$year, flights$month, flights$day), ]

flights[order(flights$dep_delay, decreasing = TRUE), ] 
#flights[order(-flights$arr_delay), ]
```

---

## 使用 `select()` 选择列

- 通过变量名选择列

```{r}
select(flights, year, month, day)
```

---

- 选择两个变量间的所有变量

```{r}
select(flights, year:day)
```

---

- 选择除了某些变量外的所有变量

```{r}
select(flights, -(year:day)) #select(flights, -c(year, month, day))
```

--- &vcenter

- 在使用 `select()` 时有一些函数会很有帮助
    - `starts_with()`
    - `ends_with()`
    - `matches()`
    - `contains()`
    
```{r, eval=FALSE}
select(flights, contains("dep"))
```

--- &twocol

## 使用 `distinct()` 提取不重复的行

*** =left

```{r}
distinct(flights, tailnum)
```

*** =right

```{r}
distinct(flights, origin, dest)
```

---

## 使用 `mutate()` 创建新列

```{r}
mutate(flights, gain = arr_delay - dep_delay, 
       speed = distance / air_time *60)
```

--- 

### 如果只想保留新创建的变量

```{r}
transmute(flights, gain = arr_delay - dep_delay, 
       speed = distance / air_time *60)
```


---

## 使用 `summarise()` 进行汇总

```{r}
summarise(flights, dep_delay = mean(dep_delay, na.rm = TRUE))
```

---

## 随机选择一些行 `sample_n()`, `sample_frac()`

```{r}
sample_n(flights, 3)
```

---

```{r}
sample_frac(flights, 0.01)
```

---

## 分组运算 `group_by()`

找出所有飞机中飞行次数20次以上, 且平均飞行距离小于 2000 的飞机的平均飞行距离和平均晚点抵达时间

```{r}
by_tailnum <- group_by(flights, tailnum)
delay <- summarise(by_tailnum,
  count = n(), #n() 返回行数
  dist = mean(distance, na.rm = TRUE),
  delay = mean(arr_delay, na.rm = TRUE))
delay <- filter(delay, count > 20, dist < 2000)
```

--- &vcenter

```{r, results='asis'}
xtable(head(delay,10))
```

---

找出所有可能目的地的飞机数和航班数

```{r}
dest = group_by(flights, dest)
summarise(dest, 
          planes = n_distinct(tailnum),
          flights = n()
)
```

---

## 按多个变量进行分组

```{r}
daily <- group_by(flights, year, month, day)
(per_day   <- summarise(daily, flights = n()))
```

---

```{r}
(per_month <- summarise(per_day, flights = sum(flights)))
```

---

```{r}
(per_year  <- summarise(per_month, flights = sum(flights)))
```

--- &twocol

## `%>%`: 链式运算

找出日平均起飞延迟时间或平均抵达延迟时间大于30的日期

*** =left

```{r, eval=FALSE}
a1 <- group_by(flights, year, month, day)
a2 <- select(a1, arr_delay, dep_delay)
a3 <- summarise(a2,
  arr = mean(arr_delay, na.rm = TRUE),
  dep = mean(dep_delay, na.rm = TRUE))
a4 <- filter(a3, arr > 30 | dep > 30)
```

*** =right

```{r, eval = FALSE}
filter(
  summarise(
    select(
      group_by(flights, year, month, day),
      arr_delay, dep_delay
    ),
    arr = mean(arr_delay, na.rm = TRUE),
    dep = mean(dep_delay, na.rm = TRUE)
  ),
  arr > 30 | dep > 30
)
```


--- &twocol

*** =left

```{r, eval=FALSE}
flights %>%
  group_by(year, month, day) %>%
  select(arr_delay, dep_delay) %>%
  summarise(
    arr = mean(arr_delay, na.rm = TRUE),
    dep = mean(dep_delay, na.rm = TRUE)
  ) %>%
  filter(arr > 30 | dep > 30)
```

*** =right

```{r, echo=FALSE}
flights %>%
  group_by(year, month, day) %>%
  select(arr_delay, dep_delay) %>%
  summarise(
    arr = mean(arr_delay, na.rm = TRUE),
    dep = mean(dep_delay, na.rm = TRUE)
  ) %>%
  filter(arr > 30 | dep > 30)
```

---

## 面膜销售分析

```{r, results = 'asis'}
library(readxl)
mask = read_excel("mask_data_cleaned.xlsx")   ## 读取原始数据
xtable(head(mask))
```

--- &twocol

### 面膜品牌分析

```{r}
#选取最受欢迎的前10品牌
name_top10 = mask %>%
              group_by(name) %>%
              summarise(n = n()) %>%
              filter(row_number(desc(n)) <= 10)
```

```{r, eval = FALSE}
#使用 ggplot2 包绘制图形
library(ggplot2)
# geom_bar: 绘制柱形图
ggplot(name_top10, aes(x = reorder(name, -n), y = n)) +
  geom_bar(stat="identity") + 
  theme(text = element_text(family = "STKaiti", size = 12))
# theme(text = element_text(family = "STKaiti", size = 12)) 仅在 mac 系统时需要
```

--- &vcenter

```{r, echo = FALSE}
library(ggplot2)

ggplot(name_top10, aes(x = reorder(name, -n), y = n)) +
  geom_bar(stat="identity") + 
  theme(text = element_text(family = "STKaiti", size = 12))
```

--- &vcenter


```{r}
#选取最受欢迎的前50品牌
name_top50 = mask %>%
  group_by(name) %>%
  summarise(n = n()) %>%
  filter(row_number(desc(n)) <= 50)

#使用 wordcloud2 包绘制词云
library(wordcloud2)
w = wordcloud2(as.data.frame(name_top50))
```

---

```{r, echo=FALSE}
htmlwidgets::saveWidget(w,"top50.html", selfcontained = F)
webshot::webshot("top50.html","top50.png",vwidth = 1400, vheight = 1000, delay =5)
```

---

## 哪个地方的面膜卖的最好?

```{r}
hot10 = mask %>%
    group_by(location) %>%
    summarise(sales = sum(sales), price = mean(price)) %>%
    filter(row_number(-sales) <= 10)
```

```{r, eval=FALSE}
#geom_hline: 画水平线
ggplot(hot10, aes(x = reorder(location, -sales), y = sales)) + 
  geom_bar(stat = "identity") + 
  geom_hline(aes(yintercept = mean(sales)), linetype = 2, size = 1) +
  theme(text = element_text(family = "STKaiti", size = 12))
```

--- &vcenter

```{r, echo=FALSE}
ggplot(hot10, aes(x = reorder(location, -sales), y = sales)) + 
  geom_bar(stat = "identity") + 
  geom_hline(aes(yintercept = mean(sales)), linetype = 2, size = 1) +
  theme(text = element_text(family = "STKaiti", size = 12))
```

--- &vcenter

```{r, eval=FALSE}
ggplot(hot10, aes(x = reorder(location, -sales), y = price)) +
  geom_point(size = 3) + 
  geom_hline(aes(yintercept = mean(price)), linetype = 2, size = 1.5) +
  theme(text = element_text(family = "STKaiti", size = 12))
```

--- &vcenter

```{r, echo = FALSE}
ggplot(hot10, aes(x = reorder(location, -sales), y = price)) +
  geom_point(size = 3) + 
  geom_hline(aes(yintercept = mean(price)), linetype = 2, size = 1.5) +
  theme(text = element_text(family = "STKaiti", size = 12))
```

--- &vcenter

```{r, eval=FALSE}
location_price = mask %>% 
  filter(location %in% hot10$location) %>%
  select(location, price)

#geom_boxplot: 绘制箱线图                    
ggplot(location_price, aes(x = location, y = price)) + 
  geom_boxplot() +
  theme(text = element_text(family = "STKaiti", size = 12))
```

--- &vcenter

```{r, echo=FALSE}
location_price = mask %>% 
  filter(location %in% hot10$location) %>%
  select(location, price)
                    
ggplot(location_price, aes(x = location, y = price)) + 
  geom_boxplot() +
  theme(text = element_text(family = "STKaiti", size = 12))
```

--- &vcenter

```{r, results='asis'}
xtable(filter(mask, price == max(price)))
```

```{r, eval = FALSE}
#geom_histogram: 绘制直方图
ggplot(filter(mask, location == "广东"), aes(x = price)) + 
  geom_histogram(binwidth = 50) +xlab("价格") + ylab("") +
  ggtitle("广东省面膜销售价格分布") +
  theme(text = element_text(family = "STKaiti", size = 12))
```

--- &vcenter

```{r, echo = FALSE}
ggplot(filter(mask, location == "广东"), aes(x = price)) + 
  geom_histogram(binwidth = 50) +xlab("价格") + ylab("") +
  ggtitle("广东省面膜销售价格分布") +
  theme(text = element_text(family = "STKaiti", size = 12))
```

